【裁判字號】    98,簡上,767
【裁判日期】    981013
【裁判案由】    竊盜
【裁判全文】
臺灣桃園地方法院刑事判決             98年度簡上字第767號
上  訴  人  甲○○
即  被  告
上列上訴人即被告因竊盜案件，不服本院民國98年7 月13日桃園
簡易庭98年度壢簡字第1466號第一審判決（聲請簡易判決處刑案
號：臺灣桃園地方法院檢察署98年度偵字第4174號）提起上訴，
本院管轄之第二審合議庭判決如下：
    主    文
上訴駁回。
甲○○緩刑貳年。
    事    實
一、甲○○意圖為自己不法之所有，分別於民國97年11月16日上
    午10時許、同年12月14日上午11時許及同年12月15日上午10
    時20分許，在桃園縣中壢市○○路204 號前曹福興賣菜攤販
    處，趁曹福興未及注意之際，徒手竊取擺放在該處之塑膠製
    零錢筒內之現金新臺幣（下同）200 元、100 元、300 元，
    得手後即置入口袋內。嗣於同年12月15日上午10時20分許，
    為曹福興發覺而報警當場查獲上情。
二、案經桃園縣政府警察局中壢分局報告臺灣桃園地方法院檢察
    署檢察官偵查後聲請以簡易判決處刑。
    理    由
壹、證據能力部分：
一、按被告以外之人於偵查中向檢察官所為之陳述，除顯有不可
    信之情況者外，得為證據，刑事訴訟法第159 條之1 第2 項
    定有明文。因檢察官代表國家偵查犯罪時，原則上均能遵守
    法定程式，且被告以外之人如有具結能力，仍應依法具結，
    以擔保其係據實陳述，故規定「除顯有不可信之情況者外」
    ，得為證據（最高法院93年度臺上字第2397號判決意旨參照
    ）。查證人即被害人乙○○及在場目擊證人邱國書、李成坤
    既於偵查中同意具結而為證述，有證人結文可證，依現存證
    據亦查無顯不可信情況，依上說明，證人乙○○、邱國書、
    李成坤於檢察官偵查中所為證述自有證據能力。
二、按被告以外之人於審判外之言詞或書面陳述，除法律有規定
    者外，不得作為證據；被告以外之人於審判外之陳述，經當
    事人於審判程式同意作為證據，法院審酌該言詞陳述或書面
    陳述作成時之情況，認為適當者，亦得為證據。當事人、代
    理人或辯護人於法院調查證據時，知有第159 條第1 項不得
    為證據之情形，而未於言詞辯論終結前聲明異議者，視為有
    前項之同意，刑事訴訟法第159 條第1 項及第159 條之5 分
    別定有明文。查證人乙○○、邱國書、李成坤於警詢中所為
    陳述，固屬傳聞證據，惟檢察官及被告就前揭審判外陳述之
    證據能力，於本院準備程式及審判期日時均不爭執，且迄至
    言詞辯論終結前亦未再聲明異議。經核上開證據資料製作時
    之情況，查無違法不當或證明力明顯過低之瑕疵，亦認為以
    之作為證據應屬適當。
貳、實體部分：
一、前揭犯罪事實，迭據被告甲○○於本院準備程序及審理時坦
    認不諱，核與證人乙○○、邱國書、李成坤於偵查及警詢時
    指證之情節相符。基此，堪認被告之自白核與事實相符，自
    得採為論罪之依據。本件事證已臻明確，被告上揭犯行洵堪
    認定。
二、核被告甲○○所為，均係犯刑法第320 條第1 項之竊盜罪，
    所犯上開3 次竊盜犯行，犯意各別，應分論併罰。原審本於
    同上事證，認被告竊盜犯行罪證明確，適用刑法第320 條第
    1 項、第41條第1 項前段、第51條第6 款，刑法施行法第1
    條之1 第1 項、第2 項前段，並審酌被告之犯罪動機、目的
    、手段及犯罪後仍飾詞狡辯，未見悔意，且尚未賠償被害人
    所受損失等一切情狀，逕以簡易判決分別判處被告甲○○拘
    役20日、10日、20日，應執行拘役40日，如易科罰金，均以
    1,000 元折算1 日，認事用法及量刑均無不當，應予維持。
    被告以伊與被害人已經達成和解，並坦承犯行，希望從輕量
    刑云云，為無理由，應予駁回。
三、末查被告甲○○前未曾因故意犯罪受有期徒刑以上刑之宣告
    ，有卷附臺灣高等法院被告前案紀錄表可按，素行良好，因
    一時失誤而犯罪，犯後已向被害人乙○○道歉，取得被害人
    之諒解，雙方達成和解，有本院98年9 月14日之準備程序筆
    錄在卷足據，堪見其悔意甚殷，經此起訴、審判與刑之宣告
    ，當知所警惕，信無再犯之虞，本院認所宣告之刑以暫不執
    行為適當，爰併諭知緩刑2 年，以勵自新。
據上論斷，應依刑事訴訟法第455 條之1 第3 項、第368 條，刑
法第74條第1項第1 款，判決如主文。
本案經檢察官吳佳美到庭執行職務。
中    華    民    國    98    年    10    月    13    日
                  刑事第八庭審判長法  官  林惠霞
                                  法  官  張明儀
                                  法  官  葉藍鸚
以上正本證明與原本無異。
不得上訴。
                                  書記官  冒佩妤
中    華    民    國    98    年    10    月    13    日
附錄本案論罪科刑法條：
中華民國刑法第320條
（普通竊盜罪、竊佔罪）
意圖為自己或第三人不法之所有，而竊取他人之動產者，為竊盜
罪，處5  年以下有期徒刑、拘役或 5 百元以下罰金。
意圖為自己或第三人不法之利益，而竊佔他人之不動產者，依前
項之規定處斷。
前二項之未遂犯罰之。


司法院資訊處製作；財團法人民間司法改革基金會備份。
